【裁判字號】    90,重訴,37
【裁判日期】    901015
【裁判案由】    損害賠償
【裁判全文】
臺灣高等法院高雄分院民事裁定      九十年度重訴字第三七號
      原        告  丙○○
      原        告  李盷蓁
      原        告  甲○○
      法定代理人    乙○○
      被        告  戊○○
      被        告  丁○○
右當事人因侵權行為請求損害賠償刑事附帶民事訴訟事件，經刑事庭移送前來，本院
裁定如左：
      主      文
原告之訴及假執行之聲請均駁回。
訴訟費用由原告負擔。
      理      由
一、原告起訴主張：被告戊○○為訴外人沈再振之受雇人，被告丁○○與沈再振將自
    客戶處換下之鐵窗，欲帶回被告丁○○處所，以斜置之方式置放於車框內，未將
    鐵窗綁牢，由戊○○於是日十八時三十分，於飲酒後駕駛前開載有鐵窗之小貨車
    ，未注意其所行經之明誠三路與南屏路口已變換燈號為紅燈，仍貿然以高速疾轉
    闖越該路口，致擦碰在明誠三路由西往東方向之待轉區上的機車騎士張慈莉，該
    小貨車上未捆綁牢固之鐵窗因車輛震動而鬆脫掉落，砸在張慈莉及其子甲○○二
    人身上，致張慈莉、甲○○受傷，張慈莉於送醫後不治死亡。爰依刑事訴訟法第
    四百八十七條第一項、民法第一百八十四條、第一百八十五條規定，循刑事附帶
    民事訴訟程序，請求被告負共同侵權行為連帶賠償責任，丁○○連帶賠償原告四
    人計新台幣（下同）一千零二十四萬五千七百六十七元，戊○○連帶賠償原告四
    人計六百萬元，及二人連帶再賠償甲○○五十萬元及利息。
二、按附帶民事訴訟之對象，固不以刑事案被告為限，即依民法負賠償責任之人，亦
    包括在內，但原告對依民法負賠償責任之人提起附帶民事訴訟，需與刑事案被告
    一併提起（最高法院廿八年附字第六三號、七十一年台附字第五號判例參照）。
    本件原告對被告丁○○、戊○○及戊○○之僱用人沈再振提出刑事告訴，經檢察
    官對戊○○、沈再振提起公訴，並判處過失致人於死罪刑，對丁○○部分則為不
    起訴之處分確定。戊○○於台灣高雄地方法院刑事庭於九十年三月一日判決後因
    未上訴而告確定，沈再振則單獨上訴本院（刑事庭），原告在該刑案第二審（上
    訴人僅沈再振一人）繫屬中之九十年五月廿五日對非為上訴人之戊○○、丁○○
    二人於刑事訴訟程序附帶提起民事訴訟，請求回復其損害。依前揭說明，戊○○
    已經第一審刑事判確定，而丁○○雖經告訴，但未經檢察官起訴，該二人均非為
    第二審刑事訴訟程序之被告（上訴人），則原告於第二審刑事訴訟程序未一併對
    沈再振合併起訴，而僅對戊○○、丁○○二人附帶提起民事訴訟，依法自有未合
    。本院刑事庭未以不合法為由將之駁回，誤將之移送民事庭審理，仍屬起訴不備
    其他要件，應以裁定駁回原告之訴。又其訴既經駁回，則假執行之聲請即失所附
    麗，應併予駁回。
三、依民事訴訟法第二百四十九條第一項第六款、第九十五條、第七十八條、第八十
    五條第一項前段，裁定如主文。
中      華      民      國    九十      年      十      月     十五     日
                                      臺灣高等法院高雄分院民事第四庭
~B1審判長法官  王錦村
~B2      法官  林紀元
~B3      法官  許明進
右為正本係照原本作成。
如對本裁定抗告，須於裁定送達後十日內向本院提出抗告狀，並應繳納抗告費新台幣
四十五元。
中      華      民      國    九十      年      十      月     十七     日
~B法院書記官  鄭翠芬
                                                                   Ａ


司法院資訊處製作；財團法人民間司法改革基金會備份。
